---
title: "Montecarlo prueba"
author: "Alejandro Almaguer"
date: "2023-06-01"
output: html_document
---

```{r}
install.packages("quantmod")
library(quantmod)
library(zoo)
```
#### 1. Parámetros para simular precios
#Vamos a descargar precios del SPY y calcular el μ y σ a utilizar en nuestra simulación calculando el retorno promedio anualizado y la volatilidad anualizada.
```{r}
MXNUSD <- getSymbols("MXN=X", auto.assign=FALSE)
MXNUSD <- Ad(MXNUSD)
MXNUSD <- MXNUSD[endpoints(MXNUSD, "months")]

rets <- log(MXNUSD/lag(MXNUSD))

mu <- mean(rets, na.rm=TRUE)*12
sigma <- sd(rets, na.rm=TRUE)*sqrt(12)
S0 <- as.numeric(tail(MXNUSD, 1))

print(paste("μ:", mu))
print(paste("σ:", sigma))
```
###2. Función para simular precios
#Recordemos que en el tutorial dijimos que:

St+Δt=SteμΔt+σZΔt√ 

Así que hagamos una función que haga exactamente este procedimiento:

```{r}
sim <- function(S0, mu, sigma, periods_in_year=12, years=1, scenarios=10) {
  steps <- years*periods_in_year
  dt <- 1/periods_in_year
  
  z_rets <- matrix(rnorm(steps*scenarios, mean=mu*dt, sd=sigma*sqrt(dt)),
                   nrow=steps, ncol=scenarios)
  S = S0*apply(1+z_rets, 2, cumprod)
  
  return(S)
}
```

#Lo primero que tenemos que hacer es calcular los pasos que vamos a dar en nuestros caminos de precios (steps). Por default, vamos a simular 1 año (years=1) con 12 pasos (periods_in_year=12). O sea que estamos calculando 1 año de manera mensual.

#Después de esto calculamos Δt (dt) que es igual a 1/periods_in_year.

#z_rets contiene los retornos aleatorios. Si se fijan, estoy muestreando 120 retornos aleatorios por default (steps=12)*(scenarios=10) = 12 * 10 = 120. Si eligen más escenarios, más años o mayor granularidad, este número puede incrementar rápidamente.

#Por último, calculamos cada uno de los pasos usando la función cumprod en cada uno de los escenarios.

###3. Simular y graficar precios
#Ahora sí, usemos la función anterior para simular y graficar precios.

```{r}
scenarios <- 1e4
years <- 1.5
periods <- 12
S <- sim(S0, mu, sigma, scenarios=scenarios, years=years,
         periods_in_year=periods)
last_date <- tail(index(MXNUSD), 1)
dates <- seq(last_date, length.out=years*12 + 1, by="months")

total_xts <- rbind(MXNUSD, xts(S[, 1], order.by=dates[-1]))
total_xts <- merge(total_xts,
                   xts(rbind(rep(S0, scenarios - 1), S[, -1]),
                       order.by=dates))
plot(total_xts["2019-12-31/",1:100], main="Simulación de precios del MXN/USD")

hist(S[years*12,], prob=TRUE, main="Distribución MXN/USD",
     xlab="Precio", ylab="Densidad")
lines(density(S[years*12,]), col="red", lwd=2)
abline(v=S0, lwd=2, lty=2, col="green")
abline(v=mean(total_xts[dim(total_xts)[1],]), lwd=2, lty=2, col="blue")
legend("topright", cex = 1,
       legend = c("Precio inicial", "Precio final promedio"),
       lty = 2, col = c("green", "blue"), lwd = 2,
       title = "Precios", box.lty = 0)
```

#Vemos que la distribución de los precios finales simulados es lognormal. Ahora sólo falta comprobar que las medias esperada y observada estén relativamente cerca:

```{r}
print(paste("media esperada:", S0*exp(mu*years)))
print(paste("media observada:", mean(total_xts[dim(total_xts)[1],])))
```

